Inventaris van de archieven van Stichting Voorlichtingsbureau voor de Voeding en taakvoorgangers en de Stuurgroep Project Goede Voeding (1987-1998), (1924) 1941-2001
Nationaal Archief, Den Haag
- Voorlichtingsbureau voor de Voeding 1956-1999, 2.
  - Stukken betreffende afzonderlijke onderwerpen, 2.2.
    - Taken en bevoegdheden, 2.2.2.
      - Onderzoek, 2.2.2.2.
        - Rapport 'Strategisch plan Grootkeuken', opgesteld door drs. C. Wagenaar en V. van Mastrigt, respectievelijk directeur en medewerker van VoVo, 1993; 430; 1 omslag
        - Rapport 'Zo eet Nederland, resultaten van de Voedselconsumptiepeiling 1992', opgesteld door VoVo, 1993; 431; 1 omslag
        - Nota 'Verbreding Voedingsvoorlichting: terreinverkenning duurzaamheid en voedingsvoorlichting', opgesteld door VoVo in samenwerking met de Werkgroep Verbreding Voedingsvoorlichting, 1994; 432; 1 omslag
        - Rapport 'De bedrijfsgezondheidszorg en het wegvervoer, een aantal oriënterende gesprekken met bedrijfsartsen en verpleegkundigen', opgesteld door VoVo, 1995; 433; 1 omslag
        - Rapport 'Grootkeuken Consult 1995', opgesteld door VoVo, met bijlagen, 434; 1 omslag
        - Rapport 'Voeding in de bedrijfsgezondheidszorg, een inventarisatie en behoefte-onderzoek onder bedrijfsartsen en bedrijfsverpleegkundigen', opgesteld door VoVo, 1995; 435; 1 omslag
        - Het evalueren van de voorlichtingsmiddag 'Voeding op de weg', 1996; 436; 1 omslag
        - Het uitvoeren van een vergelijkend onderzoek inzake bedrijfsrestaurants, in samenwerking met Bakkenist Management Consultants, 1997; 437; 1 omslag
        - Het uitvoeren van onderzoek naar aanleiding van de checklist 'Voedingsgewoonten in de bedrijfsgezondheidszorg', 1997; 438; 1 omslag
        - Rapport 'Koken met minder zout, gedrag, kennis en houding van volwassen Nederlanders t.a.v. zout en andere smaakmakers bij de warme maaltijd', opgesteld door de Afdeling Humane Voeding en Epidemiologie, Landbouwuniversiteit te Wageningen, 1997; 439; 1 omslag
- Stuurgroep Goede Voeding 1987-2001, 3.
  - Stukken van algemene aard, 3.1.
    - Vergaderverslagen, 3.1.1.
      - Agenda's en notulen van de vergaderingen van de Stuurgroep Goede Voeding, met bijlagen, 1987-1991; 440-443; 4 pakken
        5.117 -0001-01
        - 1e t/m 11e vergadering, 1987 september - 1988 december, 440
        - 12e t/m 17e vergadering, 1989 januari - 1989 oktober, 441
        - 18e vergadering, alsmede vergaderingen van werkgroepen, 1988 juli - 1989 november, 442
        - 28e t/m 32e vergadering, 1991 april - 1991 november, 443
      - Agenda's en notulen van de vergaderingen van de voorbereidingswerkgroep Informatie, 1e t/m 4e vergadering, en de werkgroep Keuzegedrag, 5e t/m 12e vergadering, met bijlagen, 1987 december - 1989 september; 444; 1 omslag
        5.117 -0001-01 De minister onder wie Volksgezondheid ressorteert (1945- )
      - Agenda's en notulen van de vergaderingen van de Begeleidingscommissie Nationale Campagne, 1e t/m 5e vergadering, met bijlagen, 1990 maart - 1991 februari; 445; 1 omslag
      - Agenda's en notulen van de vergaderingen van de projectgroep landelijke campagne 'Goede Voeding', 1e en 2e vergadering, met bijlagen, 1990 juni - 1991 november; 446; 1 omslag
      - Agenda's en notulen van de vergaderingen van de Beheerscommissie / Projectgroep 'Let op Vet', met bijlagen, 1991-1995; 447-449; 3 pakken
        - 3e t/m 8e vergadering, 1992 januari - 1992 november, 447
        - 9e t/m 15e vergadering, 1991 oktober - 1993 november, 448
        - 23e t/m 50e vergadering, 1995 juli - 1996 januari, 449
      - Agenda's en notulen van de vergaderingen van het Voedingsplatform Promotionele Activiteiten, met bijlagen, 1995 oktober - 1997 februari; 450; 1 pak
    - Periodieke verslagen, 3.1.2.
      - Jaarverslagen over de jaren 1988-1991, 1989-1992; 451-454; 4 omslagen
        5.117 -0002-01 De minister onder wie Volksgezondheid ressorteert (1945- )
        - 1988, 1989, 451
        - 1989, 1990, 452
        - 1990, 1991, 453
        - 1991, 1992, 454
  - Stukken betreffende afzonderlijke onderwerpen, 3.2.
    - Taken en bevoegdheden, 3.2.1.
      - Campagne 'Let op Vet', 3.2.1.1.
        - Voorlichting, 3.2.1.1.1.
          - Alkmaar, 3.2.1.1.1.1.
            - Persberichten voor de campagne 'Alkmaar Let op Vet', 1992; 455; 1 omslag
              5.117 -0007-01 De minister onder wie Volksgezondheid ressorteert (1945- )
            - Persmap voor de campagne 'Alkmaar Let op Vet', met bijlagen, 1992; 456; 1 omslag
            - Affiche 'Alkmaar Let op Vet', z.d.; 457; 1 stuk
            - Brochure 'Alkmaar Let op Vet', z.d.; 458; 1 katern
            - Studentenkrant 'Alkmaar Let op Vet', z.d.; 459; 1 katern
            - Voorlichtingskrant 'Alkmaar Let op Vet', z.d.; 460; 1 katern
          - Enschede Noord, 3.2.1.1.1.2.
            - Brochure 'Let op Vet' in de Turkse keuken. Türk Mutfagindaki Yaglara Dikkat!, 2000; 461; 1 katern
            - Brochure 'Enschede Noord Let op Vet', z.d.; 462; 1 katern
            - Brochure 'Huiskamervoorlichting in Deppenbroek en Mekkelholt', z.d.; 463; 1 katern
            - Brochure 'Kursus koken met minder vet', z.d.; 464; 1 katern
          - Landelijk, 3.2.1.1.1.3.
            - Het doen van een voorstel voor een lokaal voorlichtingsproject 'Let op Vet' door Bakkenist, Spits en Co Organisatie-adviseurs, 1990; 465; 1 omslag
            - Tijdschrift 'Let op Vet! Magazine', voorjaar 1991, jaargang 1, nr. 1, 466; 1 omslag
            - Het voorbereiden van de voorlichtingscampagne 'Let op Vet', 1991-1993; 467-470; 4 omslagen
              - Beleidsplan, 1991, 467
              - Samenvatting, 1991, 468
              - Communicatieplan, 1993, 469
              - Projectplan, 1993, 470
            - Bulletin 'Let op Vet', 1991-1994; 471-478; 8 katernen
              - Nr. 2, 1991 februari, 471
              - Nr. 1, 1992 januari, 472
              - Nr. 2, 1993 maart, 473
              - Nr. 3, 1993 maart, 474
              - Nr. 1, 1993 december, 475
              - Nr. 2, 1994 februari, 476
              - Nr. 3, 1994 februari, 477
              - Nr. 4, 1994 april, 478
            - Brochure 'Je voelt je lekkerder met minder vet! handleiding voor het organiseren van voorlichtingsbijeenkomsten door diëtisten', 1992; 479; 1 omslag
            - Het houden van een bloemlezing naar aanleiding van inzendingen op de 'Let op Vet' wedstrijd, 1992; 480; 1 omslag
            - Het opstellen van een persbericht over de start van de campagne 'Let op Vet', met bijlagen, 1992; 481; 1 omslag
            - Het houden van toespraken ter gelegenheid van de start van de 'Let op Vet' campagne 1993, 1992-1993; 482-485; 4 omslagen
              - Oud-directeur VoVo, 1992, 482
              - Coördinator Stuurgroep Goede Voeding, 1993, 483
              - LNV-Directielid Voedselkwaliteit en Diergezondheid, 1993, 484
              - Staatssecretaris van Welzijn, Volksgezondheid en Cultuur, 1993, 485
            - Brochures, 1992-1995 en z.d.; 486-491; 6 katernen
              - Ik let lekker op minder vet! 1992, 486
              - De nieuwe 'Let op Vet' campagne is u op het lijf geschreven, 1993, 487
              - Laten we het alsjeblieft wèl lekker houden! 1994, 488
              - Ik let lekker op minder vet. Ik doe de 'Let op Vet' test! 1995, 489
              - Gratis informatie over minder vet en toch lekker eten, z.d., 490
              - Lekker leven, z.d., 491
            - Ideeënboek 'Lekker leven, lekker eten, lekker met minder vet', 1993; 492; 1 pak
            - Het opstellen van de uitnodiging voor de start van de derde 'Let op Vet' campagne, 1993; 493; 1 omslag
            - Het opstellen van persberichten in het kader van de derde 'Let op Vet' campagne, 1993-1997; 494; 1 omslag
            - 'Let op Vet kookboek. 200 gezonde recepten', door H. van der Smagt, uitgegeven door de Stuurgroep Goede Voeding (Den Haag, Uitgeverij BZZTôH), 1994; 495; 1 deel
            - 'Twee voor twaalf thuis', door E. Blazer en C. Aronson, uitgereikt in het kader van de introductie van de campagne 'Let op Vet' (Weert, Uitgeverij M en P), 1994; 496; 1 deel
            - Affiches, z.d.; 497-506; 10 stukken
              - 10 voedingsadviezen, 497
              - Ik geniet lekker met minder vet, 498
              - Ik let lekker op minder vet, 499
              - Je voelt je lekkerder met minder vet, 500
              - Lekker leven, lekker eten, lekker met minder vet, 501
              - Mijn buurman eet te vet..., 502
              - Soorten vet, 503
              - Vet is nodig, maar niet te veel, 504
              - Vetpercentages, 505
              - Wie let er nou lekker op minder vet, 506
            - 'Let op Vet' recepten: Lekker met minder vet, z.d.; 507; 1 omslag
            - Spel in het kader van de campagne 'Let op Vet', z.d.; 508; spelkaarten en plastic 'blokjes vet'
        - Evaluatie en onderzoek, 3.2.1.1.2.
          - Het opstellen van het rapport 'Nr. V 90.192, Supervoorlichting, de mogelijkheden en onmogelijkheden om de vetboodschap via de supermarkt uit te dragen', opgesteld door TNO-Voeding, 1990; 509-510; 2 omslagen
            5.117 -0020-01 De minister onder wie Volksgezondheid ressorteert (1945- )
            - Deel I, rapport, 509
            - Deel II, samenvattingen en totaalgesprekken, 510
          - Het opstellen van het rapport 'Publiciteit ten dienste van vetreductie. Notitie in het kader van de publiekscampagne maart 1991', door Van Luyken PR Consultants, 1990; 511; 1 omslag
          - Aandacht voor gezonde voeding; ook in de horeca. Rapport ter gelegenheid van de themamiddag 'Let op Vet - dat brengt omzet' gehouden op 26 februari 1991 te Woudenberg, opgesteld door Bedrijfschap Horeca, Groep Onderzoek, 512; 1 omslag
          - Nr. V 91.272, Interim-rapportage evaluatie-onderzoek landelijke campagne 'Let op Vet' (bijlagen bij rapport), opgesteld door TNO-Voeding, 1991; 513; 1 omslag
          - Publiciteitsoverzicht campagne 'Let op Vet' deel I, opgesteld door Van Luyken Public Relations en Public Affairs Consultants, 1991; 514; 1 pak
          - Rapport 'Let op Vet: beschrijving van een lokaal voedingsvoorlichtingsproject', opgesteld door L. van Aerssen, projectleidercampagne 'Let op Vet Alkmaar', 1991-1993; 515; 1 omslag
          - Advies aan de Stuurgroep Goede Voeding inzake de invulling van de landelijke campagne 'Let op Vet' in 1992, opgesteld door Prof. dr. M. Wedel, Maatschap voor Marktonderzoek, 516; 1 omslag
          - Het opstellen van het 'Publiciteitsoverzicht campagne Let op Vet, deel II' door Van Luyken Public Relations en Public Affairs Consultants, 1992; 517; 1 omslag
            Deel I ontbreekt.
          - Nr. V 92.289, De effecten van de landelijke campagne 'Let op Vet' 1991: een half jaar later, opgesteld door TNO-Voeding, 1992; 518; 1 omslag
          - Projectplan landelijke implementatie regionale 'Let op Vet' campagnes, opgesteld door M. Wedel, 1992; 519; 1 omslag
          - Het opstellen van de rapporten 'De effecten van de tweede landelijke campagne Let op Vet', gehouden in 1992 door TNO-Voeding, 1992-1993; 520-524; 5 omslagen
            - Nr. V 92.452, Procesevaluatie, 1992, 520
            - Nr. V 92.453, Consumentenonderzoek, 1992, 521
            - Nr. V 92.454, April 1992 versus april 1991, 1992, 522
            - Nr. V 92.455, Verkoop van voedingsmiddelen naar hoeveelheid en soort vet, 1992, 523
            - Nr. V 93.445, Een half jaar later, 1993, 524
          - Het opstellen van de rapporten 'De effecten van de derde landelijke campagne Let op Vet', gehouden in 1993' door TNO-Voeding, 525-526; 2 omslagen
            - Nr. V 93.365, Consumentenonderzoek, 525
            - Nr. V 93.366, Supermarktonderzoek, 526
          - Het opstellen van het 'GGD-ideeënboek campagne Let op Vet 1993', door Stichting Projecten VDB, 527; 1 omslag
          - Rapport 'Nr. V 93.300, De effecten van de 'Let op Vet' campagne in Alkmaar', opgesteld door TNO, 1993; 528; 1 omslag
          - Uitkomsten pretest Postbus 51 spot 'Let op Vet', opgesteld door Bureau Ferro B.V., 1994; 529; 1 omslag
          - Het opstellen van een verslag van de campagne 'Let op Vet', 1994-1995; 530; 1 omslag
          - Evaluatie 'Let op Vet' campagne 1995: Inventarisatie wensen/suggesties toekomstige campagnes onder diëtisten, 531; 1 omslag
          - Het evalueren van het aandeel van de GGD/Gezondheidswijzer in de campagne 'Let op Vet', 1995; 532; 1 omslag
          - Het opstellen van het rapport 'De Let op Vet test. Onderzoeksresultaten', door PSYMA Instituut voor Psychologische Marktanalyse B.V., 1995; 533; 1 omslag
          - 'Let op Vet' rondleidingen in de supermarkt. Preventieproject hart- en vaatziekten, opgesteld door M. de Boer en W. Gerards, GGD Regio Twente lokatie Enschede, 1995; 534; 1 omslag
      - Campagne 'Goede Voeding, wat let je?', 3.2.1.2.
        - Voorlichting
          - Het opstellen van nieuwsbulletins en kalenders, 1993-2002; 535; 1 pak
          - Het opstellen van een PR-plan campagne 'Goede Voeding, wat let je?', april 1997, door Van Hulzen Public Relations Adviseurs, 1996; 536; 1 omslag
          - Het opstellen van persberichten, 1996-1997; 537; 1 omslag
          - Persmappen, 1996-1999; 538-540; 3 omslagen
            - 1996, 538
            - 1997-1998, 539
            - 1998-1999, 540
          - 'Goede Voeding demonstratie in de supermarkt', handboek diëtist, 1998; 541; 1 omslag
          - Affiches, 1999 en z.d.; 542-543; 2 stukken
            - Eet ik eigenlijk wel gezond genoeg? Doe de eettesten! 1999, 542
            - Tip van Patricia: roerbakken, gezond en gemakkelijk, z.d., 543
              Geplastificeerd.
          - Brochures, z.d.; 544-556; 13 katernen
            - Doe de vezeltest! z.d., 544
            - Eet ik eigenlijk wel genoeg groenten en fruit? Doe de groente- en fruittest! z.d., 545
            - Eet ik eigenlijk wel gezond? Doe de tussendoortjestest! z.d., 546
            - Eet ik eigenlijk wel gezond? Doe de warme maaltijdtest! z.d., 547
            - Eet ik misschien toch te veel vet? Doe de vettest! z.d., 548
            - Neem nou aardappelen en uien, z.d., 549
            - Neem nou brood, z.d., 550
            - Neem nou groenten en fruit, z.d., 551
            - Neem nou ontbijtkoek, z.d., 552
            - Neem nou suiker, z.d., 553
            - Neem nou vlees en vleeswaren, z.d., 554
            - Neem nou zuivel, z.d., 555
            - Trek in 'n advies over goede voeding? z.d., 556
        - Evaluatie en onderzoek
          - Geïntegreerde rapportage van de pretest van de campagne-uitingen 'Goede Voeding, wat let je?', opgesteld door Uta Meijer Communicatie, 1997; 557; 1 omslag
          - Het opstellen van een verslag inzake het pilotproject 'Rondleidingen in de supermarkt onder leiding van een diëtist', 1997; 558; 1 omslag
          - Het uitvoeren van een effectevaluatie van de campagne 'Goede Voeding, wat let je?' door de GGD Zuidoost-Brabant, 1997; 559; 1 omslag
          - Het uitvoeren van een media-analyse betreffende de campagne 'Goede Voeding, wat let je?' door Van Hulzen PR adviseurs, 1997; 560; 1 omslag
          - Rapport 'De keuze van een naam! Een onderzoek door middel van 150 individuele interviews in het kader van de campagne Goede Voeding, wat let je?', opgesteld door U. Meijer, 1997; 561; 1 omslag
          - Rapport 'Goede Voeding, wat let je? Jaarprijzen voor Goede Voeding', opgesteld door Van Hulzen Public Relations Adviseurs, 1997; 562; 1 omslag
          - Rapport 'Nr. 9225, Evaluatie-onderzoek voorlichtingscampagne Goede Voeding, wat let je?', opgesteld door NSS/Marktonderzoek B.V., 1997; 563; 1 omslag
          - Verslag van de procesevaluatie van de campagne 'Goede Voeding, wat let je?', opgesteld door drs. E. Zeijl, 1997; 564; 1 omslag
          - Rapport 'Nr. 10557, Evaluatie-onderzoek Goede Voeding Demonstraties', opgesteld door NSS Research en Consultancy B.V., 1998; 565; 1 omslag
          - Het uitvoeren van een evaluatie-onderzoek voorlichtingscampagne 'Goede Voeding, wat let je?', door NSS Research en Consultancy B.V., 1998-1999; 566-568; 3 omslagen
            - Deel I, 1998, 566
            - Samenvatting en conclusies, 1998, 567
            - Deel II, 1999, 568
          - Het opstellen van een projectverslag van de eettesten, 1999; 569; 1 omslag
          - Het opstellen van een verslag van de campagne-activiteiten op lokatie in het jaar 1999, 570; 1 omslag
          - Rapport 'Onderzoek brochures eettesten', opgesteld door NSS Research en Consultancy B.V., 1999; 571; 1 omslag
          - Het opstellen van campagneverslagen, 1999-2000; 572-573; 2 omslagen
            - 1999, 572
            - 2000, 573
          - Evaluatierapport 'Supermarktactiviteiten van de campagne Goede Voeding, wat let je?', opgesteld door Research International B.V., 2000; 574; 1 omslag
          - Evaluatierapport 'Tabellenboek van de campagne Goede Voeding, wat let je?', opgesteld door Research International Nederland B.V., 2000; 575; 1 omslag
          - Het opstellen van het rapport 'Modules 2000: Goede Voeding, wat let je? In de dierentuin', 576; 1 omslag
          - Het uitvoeren van een aanvullend vooronderzoek voor de campagne 'Goede Voeding, wat let je?' door Research International Nederland B.V., 2000; 577; 1 omslag
          - Rapport 'Receptenfolder Dierentuin', opgesteld door IPM QQ, 2000; 578; 1 omslag
          - Rapporten inzake de procesevaluaties naar aanleiding van campagne-activiteiten op lokatie, opgesteld door Interview NSS Research Based Consultancy, 2000; 579-580; 2 omslagen
            - Dierenparken, 579
            - Supermarkten, 580
          - Rapport 'Evaluatie algemene campagne Goede Voeding, wat let je?' 2000, opgesteld door IPM QQ, 2001; 581; 1 omslag
          - Rapport 'Nr. P 15076, Pretest tussendoortjestest', opgesteld door IPM QQ, 2001; 582; 1 omslag
          - Rapporten inzake de evaluatie van de activiteiten op lokatie in het kader van de campagne 'Goede Voeding, wat let je', opgesteld door IPM QQ, 2001; 583-585; 3 omslagen
            - Nr. P 15122, Supermarkten, 583
            - Nr. P 15123, Dierenparken, 584
            - Nr. P 15124, McDonald's, 585
      - Voorlichting niet behorend tot een campagne, 3.2.1.3.
        - Voorlichting
          - Toespraak van de staatssecretaris van Welzijn, Volksgezondheid en Cultuur ter gelegenheid van de installatie van de Stuurgroep Goede Voeding, gehouden op 24 september 1987 te Den Haag, 586; 1 omslag
          - 'Minder vet eten: waarom en hoe?', toespraak van de directeur Civo Toxicologie en Voeding - TNO-Voeding, Prof. dr. R.J.J. Hermus, gehouden tijdens de informatiebijeenkomst van de Stuurgroep Goede Voeding op 16 mei 1990 te Utrecht, 587; 1 omslag
          - Het doen organiseren van de competitie 'Gezond serveren', 1991; 588-589; 1 katern en 1 omslag
            - Brochure, 588; 1 katern
            - Persbericht, 589; 1 omslag
          - Werkplan 'Thema: Eten, je moet 't even weten (werktitel)', 1997; 590; 1 omslag
          - Ontwerpen-affiches ten behoeve van voedingsvoorlichting op het basisonderwijs, z.d.; 591-600; 10 stukken
            Betreft de definitieve ontwerpen, ontworpen door Jan van der Voo.
            - Anders eten - smakelijk eten, 591
            - Brood eten, 592
            - Groei, 593
            - Slim, 594
            - Sport en eten, 595
            - Van brood word je groot, 596
            - Van eten en drinken word je groot, 597
            - Van groente en fruit word je groot, 598
            - Van melk word je groot, 599
            - Zetmeel, vitamine C, vitamine D, eiwit, 600
        - Evaluatie en onderzoek
          - Voedselconsumptiepeiling 1987-1988, opgesteld door TNO-Voeding, 1988-1989; 601-604; 4 omslagen
            - 'Tabellen bij rapport nr. V 89.436: Vetconsumptie in Nederland. Deel I Doelgroepsegmentatie', 1988, 601
            - Rapport 'Nr. V 89.327, Het buitenshuis gebruik van produktgroepen door de Nederlandse bevolking, naar leeftijd en geslacht', met bijlagen, 1989, 602
            - Rapport 'Nr. V 89.494, De consumptie van produkten in grammen en de bijdrage aan de vetinneming', 1989, 603
            - Rapport 'Nr. V 89.503, Vetconsumptie door de Nederlandse bevolking per maaltijdmoment, naar leeftijd en geslacht', 1989, 604
          - Rapport 'Nr. V 89.590, Een onderzoek naar toepassingsmogelijkheden van kennis- en informatietechnologie voor het verstrekken van individueel gerichte voorlichtingsinformatie over voedings- en leefstijl', opgesteld door TNO-Voeding, 1989; 605; 1 omslag
          - Rapport 'Raamplan Goede Voeding', in samenwerking met de Rijksuniversiteit Limburg, 1991-1992; 606-607; 2 omslagen
            - 1991, 606
            - 1992, 607
          - Verslag van een conferentie rond de Stuurgroep Goede Voeding, opgesteld door IPM Research en Advies, 1995; 608; 1 omslag
          - Pretest 'Beeldmerk en slogan voedingscampagne', opgesteld door Meijers Research Bureau voor Marketing- en Communicatie Onderzoek, 1996; 609; 1 omslag
          - Rapport 'Effectiviteit van voedingsvoorlichting aan mannen in de leeftijd van 22 tot 50 jaar', opgesteld door L. Peters (NIGZ), 1996; 610; 1 omslag
          - Rapport 'Goede Voeding. Een kwestie van weten', opgesteld door Intomart, 1996; 611; 1 omslag
          - Het inrichten van de website voor het Voedingscentrum, 1996-1997; 612-613; 2 omslagen
            - Notitie, opgesteld door ir. P.J.J.M. Gruisen, 1996, 612
            - Procedure opzet en beheer, voorstel structuur en inhoud, 1997, 613
          - Evaluatie-onderzoek 'Voedingscampagne kalender', opgesteld door drs. M.J. Faas, 1997; 614; 1 omslag
          - Evaluatie tv-campagne 'Goede voeding, slechte voeding', opgesteld door Kobalt media services, 1997; 615; 1 omslag
          - Advies 'Bedrijfsvoedingsactiviteiten stimuleren', opgesteld door VvIK Bedrijfsgezondheidsprogramma's, 1998; 616; 1 omslag
          - Advies 'Participatie tv-programma's 1999', opgesteld door Van Hulzen PR adviesbureau, 1998; 617; 1 omslag
          - Evaluatie 'Voedingsprogramma-medewerkers BBA, Rayons Oosterhout en Heusden: Campagne 1998', opgesteld door VvIK Bedrijfsgezondheidsprogramma's, 618; 1 omslag
          - Jaarprijs Goede Voeding, 1998-1999; 619-620; 2 omslagen
            - 1998, 619
            - 1999, 620
- Audiovisueel materiaal 1990-1998, 4.
  Dit materiaal berust niet in het Nationaal Archief maar is beschikbaar via het Nederlands Instituut voor Beeld en Geluid
  - Stuurgroep Goede Voeding, 4.1.
    - Campagne 'Let op Vet', 4.1.1.
      - Voorlichtingsvideo 'Let op vet, eet gezond, eet minder vet', 1990; 621; 1 VHS-tape
      - Televisiecommercial 'Let op Vet', 1993 februari 23; 622; 1 VHS-tape
      - Postbus 51 radiospot 'Let op Vet', 1993 februari 24; 623; 1 cassettetape
    - Overige campagnes, 4.1.2.
      - Televisiecommercials voor de campagne 'Goede voeding, slechte voeding', 1997; 624-627; 4 betabanden
        - Versie bank, 1997 maart 27, 624
        - Versie keuken, 1997 maart 27, 625
        - Versie slaapkamer, 1997 maart 27, 626
        - Versie hal, 1997 maart 27, 627
      - Diverse televisie-uitzendingen aangaande de campagne 'Goede voeding, wat let je?', 1998 maart; 628; 1 VHS-tape